臺灣臺北地方法院民事裁定　　　　　　　100年度小抗字第3號
抗　告　人　臺北市政府財政局
法定代理人　邱大展
訴訟代理人　張世興律師
上列當事人與相對人王世貞間返還不當得利事件，抗告人對於中
華民國100年1月6日本院臺北簡易庭所為99年度北小字第390號第
一審裁定提起抗告，本院裁定如下：
    主  文
抗告駁回。
抗告費用新臺幣壹仟元由抗告人負擔。
   理  由
一、抗告人於原審聲請及本件抗告意旨略以：臺北市政府係坐落
    臺北市○○區○○段4小段337地號及345-4地號土地（以下
    合稱系爭土地）之所有權人，抗告人則為管理人，而相對人
    所有門牌號碼臺北市○○○路○段351號3樓建物無權占有系
    爭土地，致抗告人受有相當於租金之損害金額。惟原審於判
    決理由計算相對人自民國91年8月至98年10月占有期間之不
    當得利金額時，於計算式中多乘以4分之1，顯然有誤算之情
    ，致抗告人之請求金額減少4分之3，抗告人乃向原審聲請更
    正判決，詎遭原審裁定駁回，爰為此提起抗告，請求廢棄原
    裁定等語。
二、按判決如有誤寫、誤算或其他類此之顯然錯誤者，法院得依
    聲請或依職權以裁定更正；其正本與原本不符者，亦同，民
    事訴訟法第232條第1項定有明文。而所謂顯然錯誤，指判決
    中所表示者與法院本來之意思不符，其事一見甚明者而言，
    包括判決所記之事實與理由有相矛盾之處，凡足生與法院真
    意相左之結果者，均得依上開法條更正之（最高法院74年度
    台抗字第54號判決要旨參照）。
三、經查：抗告人於原審起訴請求相對人應給付新臺幣（下同）
    「33,060元」，及自98年11月1日起至清償日止按年息5% 計
    算之利息，有起訴狀在卷可稽（見原審卷第5頁），惟原審
    判決書主文欄第1項記載：「被告王世貞（即相對人）應給
    付原告（即抗告人）新臺幣伍仟陸佰零伍元，及自民國九十
    八年十一月一日起至清償日止，按年息百分之五計算之利息
    」，並於事實及理由欄三(四)(1)敘明：「原告（抗告人）主
    張被告王世貞（相對人）之系爭351號3樓建物基地無權占用
    系爭345-4地號、337地號土地面積分別0.75平方公尺、1.5
    平方公尺等情，業有台北市建成地政機關複丈成果圖為證，
    其情形為被告所不爭執…又原告主張系爭土地公告地價每平
    方方公尺均為40,500元等情，亦有系爭土地謄本在卷可參…
    原告主張按土地公告地價年息百分之五計算租金，請求被告
    連帶給付相當租金之不當得利，核屬相當，應屬可採。惟原
    告僅持有系爭345-4地號及337地號土地均為應有部分四分之
    一，故原告自得僅依其所有土地部分請求，據此計算，原告
    所得請求被告王世貞相當租金不當得利每月為（0.75+1.5）
    ×40,500×5％÷12×1/4＝95元《小數點四捨五入》，又原
    告得請求被告占用期間93年12月起至98年10月止共計59個月
    ，故原告請求被告給付『5,605元』（即95×59＝5,605）及
    自98年11月1日起至清償日止按年息百分之五計算之利息為
    有理由，應予准許，逾此部分，則難認有據，應予駁回。」
    等語，互核以觀，足認原審判決就相對人應給付抗告人之金
    額，於「主文欄」及「事實與理由欄」之記載，並無不符或
    矛盾之處，亦無一見甚明之顯然錯誤，依上開說明，難認原
    審判決有顯然錯誤之情。至抗告人主張其事後雖於98年3月
    12日及同年月31日將系爭土地持分陸續出售予第三人，致應
    有部分剩1/4，惟抗告人請求相對人給付無權占有系爭土地
    之不當得利期間即91年8月至98年10月，仍擁有全部所有權
    ，原審計算式多乘以4分之1，顯然有誤算之情云云，惟原審
    縱認定抗告人就系爭土地權利範圍有誤，致發生計算不當得
    利數額不正確情事，亦係原審認定事實允當與否之問題，而
    與判決誤寫或誤算等情無關，應由抗告人另循上訴程序予以
    救濟，自不許事後以裁定更正方式予以補正。是原審裁定駁
    回抗告人之聲請，於法並無不合，亦無抗告人所指違背法令
    之處，抗告人抗告猶執前詞指摘原裁定不當，聲明廢棄，為
    無理由，應予駁回。
四、據上論結，本件抗告為無理由。依民事訴訟法第436條之32
    第3項、第495條之1第1項、第449條第1項、第95條、第78條
    ，裁定如主文。
中    華    民    國     100   年    3    月   25     日
                  民事第六庭  審判長法  官  傅中樂
                                    法  官  李家慧
                                    法  官  林春鈴
以上正本係照原本作成。
本裁定不得抗告。
中    華    民    國     100   年    3    月   25     日
                                    書記官  潘惠敏